【裁判字號】    95,聲,447
【裁判日期】    950410
【裁判案由】    返還擔保物
【裁判全文】
臺灣高雄地方法院民事裁定               95年度聲字第447號
聲  請  人  中國農民銀行股份有限公司
法定代理人  丙○○
代  理  人  甲○○
相  對  人  丁○○
            乙○○
當事人間聲請返還擔保金事件，本院裁定如下：
    主  文
本院九十四年度存字第一九七六號提存事件聲請人所提存之八十
九年度甲類第二期中央政府建設公債面額新台幣貳佰萬元（債券
代號Ａ八九一０二號），准予返還。
    理  由
一、按訴訟終結後，供擔保人證明已定20日以上期間，催告受擔
    保利益人行使權利而未行使，或法院依供擔保人之聲請，通
    知受擔保利益人於一定期間內行使權利並向法院為行使權利
    之證明而未證明者，法院應依供擔保人之聲請，以裁定命返
    還其提存物，民事訴訟法第104 條第1 項第3 款定有明文。
    而依同法第106 條規定，上開有關供訴訟上擔保之規定，於
    因假扣押供擔保之情形準用之。而所謂訴訟終結，在因假扣
    押或假處分所供擔保之場合，因該擔保係為保障受擔保利益
    人因假扣押或假處分所受損害而設，倘執行法院已依假扣押
    或假處分裁定為假扣押或假處分之執行，則在供擔保人撤回
    假扣押或假處分之執行前，受擔保利益人所受損害仍可能繼
    續發生，損害額既尚未確定，自難強令其行使權利，必待供
    擔保人已撤回假扣押或假處分之執行，始得謂為訴訟終結（
    最高法院87年度台抗字第234 號裁定參照）。
二、本件聲請人與相對人間請求清償借款事件，聲請人前遵本院
    90年度全字第14號假扣押裁定，為相對人提供交通銀行開發
    金融債券第15期第2 次債票面額新臺幣（下同）100 萬元2
    張提存後，嗣經本院以91年度聲字第1562號裁定准予變換為
    交通銀行開發金融債券第15期第12次3 年期債票面額100 萬
    元2 張，再經本院以94年度聲字第507 號裁定准予變換為89
    年度甲類第2 期中央政府建設公債面額200 萬元債票（債票
    代號A89102號），並以本院94年度存字第1976號提存事件提
    存在案。
三、茲聲請人主張該事件業已聲請撤銷假扣押裁定及撤回假扣押
    執行，而聲請人於訴訟終結後，並已催告受擔保利益人即相
    對人於20日內行使權利等情，業據其提出聲請撤銷狀、撤回
    狀、本院94年度裁全聲字第7 號裁定、存證信函及其回執等
    件為證，並經本院調取前開提存卷、90年度執全字第298 號
    假扣押執行卷、94年度裁全聲字第7 號保全程序卷宗審閱無
    訛。是聲請人供擔保之假扣押裁定及其執行程序均已不存在
    ，符合訴訟終結要件，且相對人迄今仍未向聲請人行使權利
    ，此經本院向本院民事庭及各簡易庭及非訟中心查明屬實，
    有本院民事紀錄科查詢表可稽。從而，聲請人聲請返還擔保
    金，自無不合，應予准許。
四、依民事訴訟法第104條第1項第3款，裁定如主文。
中    華    民    國    95    年    4     月    10    日
                  民事第五庭法  官  吳俊龍
正本證明與原本無異。
如不服本裁定應於送達10日內向本院提出抗告狀，並繳納裁判費
新台幣1,000元。
中    華    民    國    95    年    4     月    10    日
                            書記官  馮欽鳳


司法院資訊處製作；財團法人民間司法改革基金會備份。
